臺灣新竹地方法院民事小額判決
110年度竹東小字第9號
原      告  世紀庭園公寓大廈管理委員會
                      住新竹縣○○鎮○○里○○路0號    法定代理人  陳治豪    住新竹縣○○鎮○○路00號0樓      
訴訟代理人  施淑真  
被      告  李富    

上列當事人間請求給付管理費等事件，本院於民國110年4月20日
辯論終結，判決如下：
    主      文
被告應給付原告新臺幣伍萬零捌佰元，及其中新臺幣肆萬伍仟貳
佰元自民國一一○年三月十二日起，其中新臺幣伍仟陸佰元自民
國一一○年四月二十一日起，均至清償日止，按週年利率百分之
五計算之利息。
原告其餘之訴駁回。
訴訟費用新臺幣壹仟元由被告負擔。
本判決原告勝訴部分得假執行。
    事實及理由
壹、程序方面：
一、按當事人喪失訴訟能力或法定代理人死亡或其代理權消滅者
    ，訴訟程序在有法定代理人或取得訴訟能力之本人，承受其
    訴訟以前當然停止；又第168 條至第172 條及前條所定之承
    受訴訟人，於得為承受時，應即為承受之聲明；聲明承受訴
    訟，應提出書狀於受訴法院，由法院送達於他造，民事訴訟
    法第170條、第175條第1項、第176條分別定有明文。次按承
    受之聲明，並無一定之用語，倘依書狀之意旨，及承受義務
    人以該書狀所為之訴訟行為，足認其係出於承受訴訟之意思
    者，應認其已為承受訴訟之聲明（最高法院102年度台抗字
    第70號裁定意旨參照）。本件原告之法定代理人原為王鳳姿
    ，嗣於訴訟程序進行中變更為陳治豪，有原告所提新竹縣竹
    東鎮公所民國110年3月8 日竹鎮建字第1100002436號有關原
    告主任委員變更之同意備查函附卷可稽（見本院卷第57頁）
    ，並提出新委任狀，參酌前揭最高法院裁判意旨，足認原告
    法定代理人已有合法承受訴訟之聲明，由陳治豪承受訴訟，
    合先敘明。
二、又按訴狀送達後，原告不得將原訴變更或追加他訴，但請求
    之基礎事實同一、擴張或減縮應受判決事項之聲明者，不在
    此限，民事訴訟法第255 條第1 項但書第2 款、第3 款定有
    明文。再按不變更訴訟標的，而補充或更正事實上或法律上
    之陳述者，非為訴之變更或追加，民事訴訟法第256條亦有
    規定。本件原告起訴時，原係請求被告連帶給付新臺幣（下
    同）45,200元，及自起訴狀繕本送達翌日起至清償日止，按
    週年利率5%計算之利息。因本件被告僅1人，經當庭確認原
    告訴之聲明為何，原告表示：要提告之人僅被告1 人，聲明
    記載連帶為誤載（見本院卷第37頁）。又原告於110年4月20
    日當庭以言詞擴張請求金額為50,800元（見本院卷第65頁）
    。核原告上開所為聲明之變更，請求之基礎事實同一，且屬
    單純擴張應受判決事項之聲明，揆諸首揭規定，要無不合，
    應予准許。
三、被告經合法通知，未於言詞辯論期日到場，核無民事訴訟法
    第386條各款所列情形，爰依原告之聲請，由其一造辯論而
    為判決。
貳、實體方面：
一、原告主張：原告為世紀庭園公寓大廈社區（下稱系爭社區）
    之管理委員會，被告為系爭社區內門牌號碼新竹縣○○鎮○○路
    00號7樓房屋（下稱系爭房屋）之所有權人，故為系爭社區
    之區分所有權人，應按月繳納管理費1,400元。詎被告積欠1
    08年4至7月、108年9至12月、109年1月至110年2月之管理費
    ，共計30,800元，另因系爭社區電梯纜繩及設備老舊需要汰
    換，依系爭社區之住戶規約，電梯屬於公共設施，每層樓均
    須分攤費用，經區分所有權人會議決議每戶分擔電梯維修費
    用，被告為系爭社區D棟住戶，應分擔電梯維修費用20,000
    元，被告迄今亦未繳納。嗣經原告寄發存證信函催告，未獲
    置理。為此，爰依公寓大廈管理條例第21條之規定提起本件
    訴訟，請求被告給付管理費及電梯維修費共50,800元等語。
    並聲明：被告應給付原告50,800元，及自起訴狀繕本送達翌
    日起至清償日止，按週年利率5%計算之利息。
二、被告未於言詞辯論期日到場，亦未提出書狀作何聲明或陳述
    。
三、得心證之理由：
　㈠原告主張之上開事實，業據提出與其所述相符之存證信函、
    新竹縣竹東鎮公所同意備查函、管理費欠繳資料、電梯欠繳
    名單等件為證；而被告未於言詞辯論期日到場，亦未提出書
    狀作何聲明或陳述，本院依上開調查證據之結果，堪信原告
    之主張為真實。
　㈡按共用部分、約定共用部分之修繕、管理、維護，由管理負
    責人或管理委員會為之；其費用由公共基金支付或由區分所
    有權人按其共有之應有部分比例分擔之，但修繕費係因可歸
    責於區分所有權人或住戶之事由所致者，由該區分所有權人
    或住戶負擔；其費用若區分所有權人會議或規約另有規定者
    ，從其規定；公寓大廈管理條例第10條第2項定有明文。又
    區分所有權人或住戶積欠應繳納之公共基金或應分擔或其他
    應負擔之費用已逾2期或達相當金額，經定相當期間催告仍
    不給付者，管理負責人或管理委員會得訴請法院命其給付應
    繳之金額及遲延利息；遲延之債務，以支付金錢為標的者，
    債權人得請求依法定利率計算之遲延利息，但約定利率較高
    者，仍從其約定利率；應付利息之債務，其利率未經約定，
    亦無法律可據者，週年利率為5％；公寓大廈管理條例第21條
    、民法第233條第1項前段、第203條亦分別有所規定。再按
    公示送達，自將公告或通知書黏貼公告處之日起，公告於法
    院網站者，自公告之日起，其登載公報或新聞紙者，自最後
    登載之日起，經20日發生效力，就應於外國為送達而為公示
    送達者，經60日發生效力，民事訴訟法第152條本文亦有規
    定。
　㈢承前所述，系爭社區之各區分所有權人應按月繳納管理費，
    且應依區分所有權人會議之決議分擔電梯維修費，被告自負
    有繳納之義務。查被告積欠上開期間之管理費30,800元，就
    電梯維修費20,000元亦未繳納，經本院認定如前，而前揭費
    用已達相當金額未清償，經原告定期催告在案，是原告請求
    被告給付50,800元，併請求依法定利率計算之遲延利息，於
    法有據。又本件起訴狀係於110年1月11日於本院網站為國外
    公示送達公告，有本院公示送達公告及公示送達證書在卷可
    稽（見本院卷第51至53頁），依法於110年3月11日發生送達
    效力，則原告起訴時所請求45,200元部分，遲延利息應自11
    0年3月12日起計息。原告追加請求金額5,600元部分(即109
    年11月至110年2月管理費)，係於110年4月20日言詞辯論期
    日當庭追加，則此部分應自言詞辯論期日翌日即110年4月21
    日起計息。是以，原告就45,200元請求自110年3月12日起，
    就5,600元請求自110年4月21日起，均至清償日止，按週年
    利率5%計算之法定遲延利息，為有理由，應予准許；逾此部
    分之其餘利息請求，則於法無據，應予駁回。
四、綜上，原告依社區規約、區分所有權人會議決議及公寓大廈
    管理條例第21條規定，請求被告給付50,800元，及其中45,2
    00元自110年3月12日起，其中5,600元自110年4月21日起，
    均至清償日止，按週年利率5%計算之利息，洵屬有據，應予
    准許；逾此範圍之請求，為無理由，應予駁回。
五、本件係適用小額訴訟事件為被告部分敗訴之判決，爰就原告
    勝訴部分依職權宣告假執行。又原告僅就利息部分敗訴，而
    以一訴附帶請求其孳息、損害賠償、違約金或費用者，不併
    算其價額，為民事訴訟法第77條之2 所明定。原告敗訴部分
    不影響訴訟標的金額計算，是以，本件訴訟費用仍應由被告
    負擔，並依民事訴訟法第436 條之19第1項之規定，於判決
    時確定訴訟費用金額如主文第3 項所示。
六、訴訟費用負擔之依據：民事訴訟法第79條。
中　　華　　民　　國　　110 　年　　4 　　月　　30　　日
                  竹東簡易庭  法　官  李珮瑜
以上正本證明與原本無異。
如不服本判決，須以違背法令為理由，於判決送達後20日內向本
庭提出上訴狀（應按他造當事人之人數附繕本）；如委任律師提
起上訴者，應一併繳納上訴審裁判費。
中　　華　　民　　國　　110 　年　　4 　　月　　30　　日
                              書記官　蕭宛琴
　　　　　　　　　　　　　　　
附錄：
一、民事訴訟法第436條之18第1項：
    （小額訴訟程序）判決書得僅記載主文，就當事人有爭執事
    項，於必要時得加記理由要領。
二、民事訴訟法第436條之24第2項：
    對於小額程序之第一審裁判上訴或抗告，非以其違背法令為
    理由，不得為之。
三、民事訴訟法第436條之25：
    上訴狀內應記載上訴理由，表明下列各款事項：
    ㈠原判決所違背之法令及其具體內容。
    ㈡依訴訟資料可認為原判決有違背法令之具體事實。